臺灣新北地方法院刑事判決
                                      110年度訴字第378號
公  訴  人  臺灣新北地方檢察署檢察官
被      告  廖家裕


選任辯護人  黃勝和律師
上列被告因違反毒品危害防制條例案件，經檢察官提起公訴（11
0年度偵字第1600號、第1601號、第2002號及第2712號），本院
判決如下：
    主  文
廖家裕販賣第二級毒品（如附表編號1），處有期徒刑參年捌月
，扣案之IPhone Xs Max行動電話壹支（IMEI：000000000000000
，含門號0000000000SIM卡壹張)沒收，未扣案之販賣毒品所得新
臺幣伍仟元沒收，於全部或一部不能沒收或不宜執行沒收時，追
徵其價額；又共同販賣第二級毒品（如附表編號2），處有期徒
刑參年柒月，扣案之IPhone Xs Max行動電話壹支（IMEI ：0000
00000000000，含門號0000000000SIM卡壹張)沒收，未扣案之販
賣毒品所得新臺幣壹仟元沒收，於全部或一部不能沒收或不宜執
行沒收時，追徵其價額；又共同販賣第二級毒品（如附表編號3
），處有期徒刑參年柒月，扣案之IPhone Xs Max行動電話壹支
（IMEI：000000000000000，含門號0000000000SIM卡壹張)沒收
，未扣案之販賣毒品所得新臺幣壹仟元沒收，於全部或一部不能
沒收或不宜執行沒收時，追徵其價額；又共同販賣第二級毒品（
如附表編號4），處有期徒刑參年柒月，扣案之IPhone Xs Max行
動電話壹支（IMEI：000000000000000，含門號0000000000SIM卡
壹張)沒收，未扣案之販賣毒品所得新臺幣壹仟元沒收，於全部
或一部不能沒收或不宜執行沒收時，追徵其價額；又共同販賣第
二級毒品（如附表編號5），處有期徒刑參年柒月，扣案之IPhon
e Xs Max行動電話壹支（IMEI：000000000000000，含門號00000
00000SIM卡壹張)沒收，未扣案之販賣毒品所得新臺幣壹仟元沒
收，於全部或一部不能沒收或不宜執行沒收時，追徵其價額。應
執行有期徒刑肆年拾月。
    事  實
一、廖家裕明知甲基安非他命為毒品危害防制條例第2條第2項第
    2款所稱之第2級毒品，不得販賣，竟基於販賣第2級毒品甲
    基安非他命以營利之犯意，或與陳易勤(待到案後由本院另
    行審結)基於販賣第2級毒品甲基安非他命以營利之犯意聯絡
    ，以其所持用之IPhone Xs Max行動電話(IMEI: 0000000000
    00000，含門號0000000000之SIM卡1張)內之LINE通訊軟體(
    暱稱「阿忠」)作為聯絡工具，先後與趙偲妤達成毒品甲基
    安非他命交易合意後，分別於如附表所示時間、地點，以附
    表所示之金額及支付價金(匯款或現金)方式，由廖家裕單獨
    （即附表編號1）或與陳易勤共同販賣（即附表編號2至5）
    如附表所示數量之第2級毒品甲基安非他命予趙偲妤，嗣因
    警方先後查獲趙偲妤持有及販賣毒品甲基安非他命(趙偲妤
    所涉違反毒品危害防制條例部分，均另案由檢察官偵辦），
    並循線於109年12月16日16時許，在新北市○○區○○街00巷00
    號停車場拘獲廖家裕，並扣得其作案使用之IPhone Xs Max
    行動電話（IMEI: 000000000000000，門號：0000000000之S
    IM卡1 張)1支，始悉上情。
二、案經新北市政府警察局海山分局報告臺灣新北地方檢察署檢
    察官偵查起訴。
    理  由
壹、證據能力有無之認定
一、按被告以外之人於審判外之陳述，雖不符合刑事訴訟法第15
    9條之1至第159條之4之規定，但經當事人於審判程序同意作
    為證據，法院審酌該言詞陳述或書面陳述作成時之情況，認
    為適當者，亦得為證據。當事人、代理人或辯護人於法院調
    查證據時，知有同法第159條第1項不得為證據之情形，而未
    於言詞辯論終結前聲明異議者，視為有前項之同意，刑事訴
    訟法第159條之5定有明文。查本判決以下所引用被告以外之
    人於審判外之陳述，檢察官、被告陳易勤、廖家裕及其2人
    之辯護人於本院準備程序時均表示同意有證據能力（參見本
    院卷第152頁），或迄於言詞辯論終結前亦未聲明異議，本
    院審酌各該證據資料作成時之情況，尚無違法不當及證據能
    力明顯過低之瑕疵，而認為以之作為證據應屬適當，依刑事
    訴訟法第159條之5規定，均有證據能力。
二、又按被告以外之人於偵查中向檢察官所為之陳述，除顯有不
    可信之情況者外，得為證據，刑事訴訟法第159條之1第2項
    亦有明文。所謂不可信性情況，法院應審酌被告以外之人於
    陳述時之外在環境及情況，例如：陳述時之心理狀況、有無
    受到外力干擾等，以為判斷是否有形式上顯然不可採信之依
    據。查證人趙偲妤於檢察官偵查時，係以證人之身分陳述，
    其後並經告以具結義務及偽證處罰，命證人朗讀結文後具結
    ，係於負擔偽證罪之處罰心理下證述，並以具結擔保其供述
    之真實性，又無受其他不當外力干擾之情形，是證人趙偲妤
    於偵查中在檢察官面前具結所為之證述，查無顯然不可信之
    情況，依上開刑事訴訟法第159條之1第2項規定，自得為證
    據。
三、至於本院下列所引之非供述證據部分，經查並非違反法定程
    序所取得，亦無依法應排除其證據能力之情形，且經本院於
    審理期日提示予當事人辨識並告以要旨而為合法調查，亦得
    作為證據。
貳、認定犯罪事實所憑之證據及理由
一、上開犯罪事實，除業據被告廖家裕於偵查中及本院審理時均
    坦承不諱，並經共同被告陳易勤於警詢時、偵查中及本院準
    備程序時供述明確，且核與證人趙偲妤於警詢時及偵查中、
    另案被告林郁展於警詢時及偵查中所指述之情節大致相符，
    並有共同被告陳易勤持用手機登入LINE帳號暱稱「Rita(新
    ）」、「陳葳」之翻拍照片（參見偵1600卷第103-105頁)」
    、趙偲妤LINE暱稱「SuSu」截圖照片（參見偵1600卷第109
    頁)、共同被告陳易勤使用LINE暱稱「Rita」帳號與趙偲妤
    之對話紀錄截圖照片(參見偵1600卷第119-123頁)、被告廖
    家裕使用LINE暱稱「阿忠」帳號與趙偲妤之對話紀錄截圖照
    片（參見偵1600卷第125-131頁)、交易地點之路口監視器錄
    影畫面翻拍照片（參見偵1600卷第191-194頁)、中國信託商
    業銀行股份有限公司109年7月8日中信銀字第1092248391594
    26號函暨所附帳號000-000000000000號帳戶(戶名陳易勤)之
    開戶資料及交易明細、109年8月28日中信銀字第1092248392
    13280號函暨所附帳號000-000000000000號帳戶(戶名馬愛珊
    ）之開戶資料及交易明細、109年8月25日中信銀字第109224
    839209837號函暨所附帳號000-000000000000號帳戶（戶名
    林昱璁)之開戶資料及交易明細（參見偵1600卷第133-176頁
    、第177-190頁、第319-366頁)、第一商業銀行股份有限公
    司中山分行109年7月8日一中山字第00078號、109年8月17日
    一中山字第00098號函暨所附帳號000-00000000000號帳戶(
    戶名林郁展)之開戶資料及交易明細(參見偵1600卷第293-30
    6頁、第307-317頁)、趙偲妤所持用行動電話門號000000000
    0之行動電話門號上網歷程行動數據（參見偵1600卷第217-2
    23頁、偵1600卷第225-229頁)、門號00000000000（林郁展
    ）之行動電話門號上網歷程行動數據(參見偵1600卷第231-2
    35頁)、共同被告陳易勤所使用門號0000000000之行動電話
    門號上網歷程行動數據（參見偵1600卷第237-246頁)附卷可
    參，以及扣案之I Phone Xs Max行動電話（IMEI: 00000000
    0000000，含門號0000000000之SIM卡1張)1支可資佐證。另
    按販賣毒品者，其主觀上須有營利之意圖，且客觀上有販賣
    之行為，即足構成，至於實際上是否已經獲利，則非所問，
    衡以毒品之濫用，危害國民健康與社會安定日益嚴重，治安
    機關對於販賣或施用毒品之犯罪行為，無不嚴加查緝，各傳
    播媒體對於政府大力掃毒之決心亦再三報導，已使毒品不易
    取得且物稀價昂，設若被告廖家裕於多次有償交付甲基安非
    他命予趙偲妤之交易過程中無利可圖，縱屬至愚之人，自無
    甘冒被取締販毒後移送法辦判處重刑之高度風險，而平白從
    事毒品安非他命交易之理，是被告廖家裕應有從中賺取「買
    賣價差」或「量差牟利」之意圖及事實，已屬合理之認定；
    況且，被告廖家裕於109年12月17日偵查中已明確供稱：「(
    檢察官問：交付給趙偲妤的安非他命來源？)都是先向陳易
    勤拿，我那時工作是UBER，陳易勤問我要不要賺外快，當時
    我的經濟壓力比較大，我就幫他跑，他都是先包裝好，我知
    道是毒品，我沒有想到這麼嚴重。」、「(檢察官問：每一
    次賣的錢，你是怎麼分？)陳易勤給我500或1000。每一次我
    都有拿到錢。」等語，堪信被告廖家裕就本案販賣毒品之犯
    行，其主觀上確有營利之意圖甚明。準此，則被告廖家裕自
    白要與事實相符，是以本件事證明確，其上開販賣毒品甲基
    安非他之犯行均堪予認定，應依法論科。
二、查被告於行為後，毒品危害防制條例第4條第2項、第17條第
    2項規定業經總統令於109年1月15日修正公布，並自109年7
    月15日起施行。修正後之毒品危害防制條例第4條第2項規定
    將販賣第2級毒品罪之法定刑由「無期徒刑或7年以上有期徒
    刑，得併科新臺幣1,000萬元以下罰金」，提高為「無期徒
    刑或10年以上有期徒刑，得併科新臺幣1500萬元以下罰金」
    ；又同條例第17條第2項規定則修正為「犯第4條至第8條之
    罪於偵查及歷次審判中均自白者，減輕其刑」，增加減刑事
    由之要件，即必需於事實審各審級均自白犯罪之被告，始得
    適用該條規定減刑之情形。是經比較新舊法結果，修正後之
    規定並未較有利於被告，依刑法第2條第1項前段規定，應適
    用修正前之上開毒品危害防制條例相關規定。
三、按甲基安非他命為毒品危害防制條例第2條第2項第2款所定
    之第2級毒品。是核被告廖家裕所為，均係犯修正前毒品危
    害防制條例第4條第2項之販賣第2級毒品罪(共5罪)。其就上
    開意圖販賣而持有第2級毒品之低度行為，均應為販賣第2級
    毒品之高度行為所吸收，俱不另論罪。被告廖家裕就上開販
    賣毒品甲基安非他命共計5次之犯行，犯意各別，行為互異
    ，應予分論併罰之。被告廖家裕與共同被告陳易勤之間就如
    附表編號2至5所示4次販賣甲基安非他命部分之犯行，有犯
    意聯絡及行為分擔，應論以共同正犯。
四、又查：被告廖家裕就如附表所示販賣第2級毒品甲基安非他
    命之全部犯行，於偵查及審判中均自白，應各依修正前毒品
    危害防制條例第17條第2項規定減輕其刑。
五、爰審酌被告廖家裕先前並未受任何罪刑之宣告，素行良好，
    惟其為賺取額外收入，竟鋌而走險，多次從事販賣毒品甲基
    安非他命他人施用以營利之行為，對於社會治安及國民健康
    之危害不輕，復參酌其犯罪動機、目的、手段、參與情節、
    本身智識程度以及案發後於偵審中大致坦承犯行，犯後態度
    尚稱良好等一切情狀，分別量處如主文所示之刑，並定其應
    執行之刑，以資儆懲。
六、末按犯罪所得，屬於犯罪行為人者，沒收之；前2項之沒收
    ，於全部或一部不能沒收或不宜執行沒收時，追徵其價額；
    犯第4條販賣第2級毒品之罪，其供犯罪所用之物，不問屬於
    犯罪行為人與否，均沒收之，刑法第38條之1第1項前段、第
    3項及毒品危害防制條例第19條第1項分別定有明文。查扣案
    之IPhone Xs Max行動電話（IMEI：000000000000000，含門
    號0000000000之SIM卡1張)1支，係被告廖家裕所有供本案單
    獨或共同販賣毒品所用之物，應依毒品危害防制條例第19條
    第1項規定，不問屬於犯罪行為人與否，應予宣告沒收。又
    共同被告被陳易勤於109年12月17日警詢時及偵查中均供稱
    ：通常獲利4500元，就會給「阿忠」即廖家裕1000元等語，
    核與被告廖家裕於109年12月17日偵查中供承：「(檢察官問
     ：每一次賣的錢，你是怎麼分？)陳易勤給我500或1000。
    每一次我都有拿到錢。」等語大致相符，則被告廖家裕於附
    表編號1至5所示時地販賣毒品之所得共計為9000元（5000＋1
    000＋1000＋1000＋1000＝9000），係被告廖家裕單獨販賣所取
    得，或與共同被告陳易勤共同販賣毒品而分得之財物，應依
    刑法第38條之1第1項前段規定宣告沒收，並依同條第3項規
    定諭知於全部或一部不能沒收或不宜執行沒收時，追徵其價
    額。
據上論斷，應依刑事訴訟法第299條第1項前段，修正前毒品危害
防制條例4條第2項、第17條第2項、毒品危害防制條例第19條第1
項，刑法第2條第1項前段、第11條前段、第28條、第51條第5款
、第38條之1第1項前段、第3項，判決如主文。
本案經檢察官徐世淵提起公訴，檢察官朱曉群到庭執行職務。
中　　華　　民　　國　　111 　年　　12　　月　　14　　日
                          刑事第八庭
                              審判長法  官  楊仲農
　　　　　　　　　　　　　　　      法  官  謝茵絜
                                    法  官  黃秀敏
上列正本證明與原本無異。
如不服本判決，應於判決送達後20日內敘明上訴理由，向本院提
出上訴狀 (應附繕本) ，上訴於臺灣高等法院。其未敘述上訴理
由者，應於上訴期間屆滿後20日內向本院補提理由書「切勿逕送
上級法院」。
                                    書記官  廖宮仕　
中　　華　　民　　國　　111 　年　　12　　月　　14　　日
                      
附錄本判決論罪之法律條文：
修正前毒品危害防制條例第4條：
製造、運輸、販賣第一級毒品者，處死刑或無期徒刑；處無期徒
刑者，得併科新臺幣二千萬元以下罰金。
製造、運輸、販賣第二級毒品者，處無期徒刑或七年以上有期徒
刑，得併科新臺幣一千萬元以下罰金。
製造、運輸、販賣第三級毒品者，處七年以上有期徒刑，得併科
新臺幣七百萬元以下罰金。
製造、運輸、販賣第四級毒品者，處五年以上十二年以下有期徒
刑，得併科新臺幣三百萬元以下罰金。
製造、運輸、販賣專供製造或施用毒品之器具者，處一年以上七
年以下有期徒刑，得併科新臺幣一百萬元以下罰金。
前五項之未遂犯罰之。
　
附表
編號 行為人 時間(民國) 地點 數量 金額(新臺幣)及方式 1 廖家裕 109年6月2日凌晨1時40分許 臺北市○○區○○○路0段00巷00號1樓前 4公克 現金給付5000元 2 廖家裕 陳易勤 109年6月4日凌晨3時10分許 新北市三重區中華路與洛陽街口，由廖家裕駕駛車號000-0000號自小客車到場後交付甲基安非他命予林郁展(所涉施用毒品部分，另案由檢察官偵辦）再轉交予趙偲妤 4公克 由趙偲妤於109年6月5日0時30分許 以不知情友人林昱璁所申辦之中國信託銀行帳號000000000000000號帳戶匯款4500元至陳易勤本人所申辦之中國信託銀行帳號000000000000000號帳戶內 3 廖家裕 陳易勤 109年6月9日凌晨0時48分 新北市三重區中華路與洛陽街口，再由廖家裕將甲基安非他命予趙偲妤 4公克 由趙偲妤於109年6月9日凌晨0時44分許以不知情友人林郁展所申辦之第一銀行帳號00000000000000號帳戶匯款4500元至陳易勤所申辦之中國信託銀行帳號000000000000000號帳戶內 4 廖家裕 陳易勤 109年6月10日19時許 新北市三重區碧華國中前由廖家裕交付甲基安非他命予林昱璁，再由林昱璁轉交趙偲妤 4公克 由趙偲妤於109年6月10日18時54分許以不知情友人林郁展所申辦之第一銀行帳號00000000000000號帳戶匯款4500元至廖家裕勤所指定不知情之妻馬愛珊所申辦中國信託銀行帳號000000000000000號之帳戶內 5 廖家裕 陳易勤 109年6月12日凌晨0時39分許 臺北市○○區○○○路0段000號麥當勞旁，廖家裕交付甲基安非他命予林昱璁，再由林昱璁轉交與趙偲妤 4公克 由趙偲妤於109年6月12日凌晨0時19分許以不知情友人林郁展所申辦之第一銀行帳號00000000000000號帳戶匯款4500元至陳易勤所申辦之中國信託銀行帳號000000000000000號帳戶內